# 母公司收取资金占用费是否属于非经常性损益

提问人：xibanxiaoya 时间：2016-04-06 14:26:40
请教陈版：现有一家房地产上市公司，母公司的营业执照上经营范围系“从事房地产开发经营业务，实业投资，物业管理等”。但实际母公司的收入全部系外部发债融资后贷给子公司收取资金占用费。每年收取子公司的利息约 1 亿元，对外支付利息约 7000 万元。会计处理其他业务收入、其他业务支出。现请问在母公司的角度该部分是经常性损益还是非经常性损益呢？我个人认为这个虽然不是营业执照上的主营业务，但是属于母公司的正常经营所得，且每年发生，最近也不会变动，应该属于经常性损益。但是解释性公告第 1 号-- 非经常性损益中非经常性损益通常包括其中有“（四）计入当期损益的对非金融企业收取的资金占用费；”。所以请问这个到底应该是的经常性还是非经常性损益？

回答人：chenyiwei
非经常性损益都应当是基于合并报表口径来确定的。在合并报表口径不会遇到你的问题。

提问人：hrtsex 时间：2016-06-20 11:05:42
陈版，如果是借給非关联方呢，如何认定？

回答人：chenyiwei
非经常性损益列举项目中的“（四）计入当期损益的对非金融企业收取的资金占用费”。